臺灣臺中地方法院民事裁定
111年度家繼訴字第34號
原      告  陳孝釗  

上列原告與被告林松柏間代位請求分割遺產事件，本院裁定如下
：
    主    文
原告應於收受本裁定送達之日起20日內補正下列事項，逾期即駁
回其訴：
一、提出臺中市烏日區頭前厝北段614、697、698、797、798、7
    99、800、819、824地號土地之最新第一類登記謄本（所有
    權個人全部資料）、全部異動索引（權利人勿遮隱）。
二、具狀陳明本件欲分割之遺產之被繼承人為何人？並提出該被
    繼承人之繼承系統表、全體繼承人之最新戶籍謄本（記事攔
    勿省略），再依債務人趙文廣之應繼分比例，計算本件訴訟
    標的價額，並補繳裁判費。
    理    由
一、按家事訴訟事件，除家事事件法別有規定者外，準用民事訴
    訟法之規定，家事事件法第51條定有明文。次按原告之訴，
    起訴不合程式或不備其他要件者，法院應以裁定駁回之，但
    其情形可以補正者，審判長應定期間先命補正，民事訴訟法
    第249條第1項第6款亦有明定。另按訴訟標的對於共同訴訟
    之各人必須合一確定者，必須一同起訴或一同被訴，其當事
    人之適格，始能謂無欠缺。又遺產屬於繼承人全體之公同共
    有，故就公同共有權利為訴訟者，乃屬固有必要共同訴訟，
    應由公同共有人全體一同起訴或被訴，否則於當事人之適格
    即有欠缺。最高法院99年度台上字第610號裁判可資參照。
二、經查，原告起訴主張其對債務人趙文廣有債權，趙文廣與被
    告林松柏等人因繼承而公同共有臺中市烏日區頭前厝北段61
    4、697、698、797、798、799、800、819、824地號土地，
    而趙文廣怠於辦理上開遺產分割，原告為保權債權，請求代
    位分割債務人趙文廣與被告林松柏等人公同共有之上開土地
    ，惟查：
(一)原告未提出上開土地之最新第一類登記謄本（所有權個人全
    部資料）、全部異動索引（權利人勿遮隱），並陳明本件欲
    分割之遺產之被繼承人為何人，及提出該被繼承人之繼承系
    統表、全體繼承人之最新戶籍謄本，致無從確定原告是否有
    將全體公同共有人列為被告起訴而合於當事人之適格。
(二)原告未依法繳納裁判費（應依債務人趙文廣之應繼分比例，
    計算本件訴訟標的價額，依法繳納裁判費）。
三、據上，原告本件之訴，有如上之起訴不合程式或不備其他要
    件之情形，本院司法事務官前已二次發函通知原告補正，並
    通知原告到庭詢問，原告均有收受通知，然迄未補正，亦未
    到庭說明，有本院通知、送達證書在卷可稽。茲再以本裁定
    通知原告應於收受本裁定送達之日起20日內補正如主文所載
    事項，逾期未補正，即駁回其訴。
四、依家事事件法第51條、民事訴訟法第249條第1項但書，裁  
      定如主文。
中    華    民    國    111    年    3    月    25    日
                    家事法庭    法  官    蔡建興
正本係照原本作成。
本件不得抗告。
中    華    民    國    111    年    3    月    25    日
                                書記官     林淑慧